【裁判字號】    99,易,986
【裁判日期】    990430
【裁判案由】    毒品危害防制條例
【裁判全文】
臺灣臺北地方法院刑事判決               99年度易字第986號
公  訴  人  臺灣臺北地方法院檢察署檢察官
被      告  甲○○
上列被告因違反毒品危害防制條例案件，經檢察官提起公訴（99
年度毒偵字第1050號），本院判決如下：
    主  文
甲○○施用第二級毒品，累犯，處有期徒刑參月，如易科罰金，
以新臺幣壹仟元折算壹日。
    事  實
一甲○○前於民國97年間，因詐欺案件，經本院以97年度簡字第
  1345號判決判處有期徒刑4 月，減為有期徒刑2 月，98年8 月
  7 日縮短刑期執行完畢。竟又於99年1 月23日晚間7 、8 點左
  右在臺北市○○街45號2樓之1友人住處廁所，以將甲基安非他
  命粉末置入玻璃球內，自底部加熱燒烤後吸入所生氣體之方式
  施用第二級毒品甲基安非他命。嗣於同日晚間8點50分左右警
  方至臺北市○○街45號2樓實施臨檢後，前往警局接受採尿送
  驗，始悉上情。
二案經臺北市政府警察局中山分局報請臺灣臺北地方法院檢察署
  檢察官偵查起訴。
    理  由
一按被告以外之人於審判外之言詞或書面陳述，除法律有規定者
  外，不得作為證據，刑事訴訟法第159 條第1 項固有明文；惟
  被告以外之人於審判外之陳述，雖不符同法第159 條之1 至之
  4 規定，而經當事人於審判程序同意作為證據，法院審酌該言
  詞陳述或書面陳述作成時之情況，認為適當者，亦得為證據。
  又當事人、代理人或辯護人於法院調查證據時，知有第159 條
  第1 項不得為證據之情形，而未於言詞辯論終結前聲明異議者
  ，視為有前項之同意，同法第159 條之5 亦定有明文。本件公
  訴人及被告甲○○於本院準備程序及審判程序中對於本案相關
  證人於偵查中之證述暨其他相關具傳聞性質之證據資料之證據
  能力，均表示沒有爭執，且迄於言詞辯論終結前亦未聲明異議
  。本院審酌本案證人之陳述及證據資料作成時之情況，核無違
  法取證或其他瑕疵，認為以之作為證據為適當，前述證人於審
  判外之陳述及相關證據資料，自得做為證據。
二認定犯罪事實所憑之證據及理由：前述事實，除被告於本院審
  理時之自白外，其尿液經臺灣尖端先進生技醫藥股份有限公司
  檢驗結果，安非他命及甲基安非他命均呈陽性反應等情，有該
  公司99年2 月4 日濫用藥物檢驗報告、臺北市政府警察局偵辦
  毒品案件尿液檢體委驗單各1 份可證，足以擔保被告自白之真
  實性，本件證據明確，已可認定被告有事實欄所載施用第二級
  毒品甲基安非他命之犯行，應依法論科。
三論罪科刑之依據：核被告所為，係犯毒品危害防制條例第10條
  第2 項施用第二級毒品罪，其持有第二級毒品安非他命之低度
  行為，為施用之高度行為吸收，不另論罪。又被告曾有如事實
  欄所述之犯罪科刑執行完畢情形，有臺灣高等法院被告前案紀
  錄表1 份可參，其受有期徒刑執行完畢後，於5 年內因故意再
  犯本件有期徒刑以上之罪，為累犯，依法加重其刑。本院審酌
  被告施用安非他命之行為對個人身心戕害甚鉅，但念其犯後態
  度良好，坦承犯行，且所犯屬自戕行為等一切情狀，量處如主
  文所示之刑，並諭知易科罰金之折算標準。
四適用之法條：刑事訴訟法第284 條之1 、第299 條第1 項前段
  ，毒品危害防制條例第10條第2 項，刑法第11條前段、第47條
  第1 項，第41條第1 項前段。
本案經檢察官文家倩到庭執行職務
中    華    民    國    99    年    4     月    30    日
                  刑事第15庭  法  官  邱蓮華
上正本證明與原本無異。
如不服本判決應於收受送達後10日內向本院提出上訴書狀，並應
敘述具體理由；其未敘述上訴理由者，應於上訴期間屆滿後20日
內向本院補提理由書（均須按他造當事人之人數附繕本）「切勿
逕送上級法院」。
                              書記官  葉宜玲
中    華    民    國    99    年    4     月    30    日
附錄論罪科刑法條
毒品危害防制條例第10條第2項
施用第二級毒品者，處3年以下有期徒刑。

司法院資訊處製作；財團法人民間司法改革基金會備份。
